# **LUCA EVANGELISTA**

STUDENTE UNIVERSITARIO



### DESCRIZIONE

Studente universitario di ingegneria elettronica con solide competenze linguistiche, relazionali e organizzative, capace di empatizzare con estrema facilità. Dalla mia esperienza in 42 Roma Luiss ho appreso competenze come problem-solving e lavoro di gruppo oltre tutta la formazione in ambito informatico. Motivato alla crescita personale, pronto a nuove opportunità lavorative.

## COMPETENZE

Patente

Google Workspace

Microsoft Office

Social Media

Photoshop

IΑ

Nextjs

Angular

Typescript

HTML

css

UNGUE

Italiano | Madrelingua

Inglese | Livello intermedio. Certificazione Cambridge (B2)

Spagnolo | Livello base

# **ESPERIENZA**

#### Scrutatore

Giu 2022 - Set 2022

#### Comune di Roma - Roma, Italia

Componente dell' ufficio, formato in occasione di consultazioni elettorali o referendarie, che assiste il presidente e il segretario nella formazione dei plichi contenenti le schede, i verbali e gli altri atti relativi alle operazioni di voto e di scrutinio.

Tutor Feb 2021 — 2022

Privata - Roma, Italia

Fornire un' ulteriore istruzione agli studenti delle scuole medie e superiori ai fini di una conoscenza più completa in determinate materie.

Steward Apr 2024 — Mag 2024

Espertafield - Roma, Italia

Team leader di volantinaggio per EspertaField, coordinando squadre, pianificando strategie di distribuzione e garantendo il raggiungimento degli obiettivi prefissati.

#### Stage software engineer

Gen 2023 - Attuale

Synergica.tech - Roma, Italia

Creazione e sviluppo di applicazioni web in Angular presso Synergica, acquisendo competenze nella creazione di frontend e backend, migliorando le abilità in sviluppo web e programmazione full-stack.

# ISTRUZIONE

## Liceo scientifico

Set 2016 - Giu 2021

Liceo Cavour - Roma, Italia

Via delle Carine, 1, 00184, Rome, Italy

Data&BigData Dic 2018 — Set 2020

Università degli studi Roma Tre - Roma, Italia

Scienze sociali, giornalismo e informazione: Strumenti economici di base della statistica descrittiva e concetti fondamentali di campionamento statistico: Acquisizione dati, Raggruppamento in classi, Calcolo indici di posizione e variabilità, Costruzione tavole di frequenza, Costruzione di grafici per distribuzioni di frequenza, Interpretazione delle evidenze.

## Italian-German Seminar on "Human Rights"

Ott 2019 - Ott 2019

European Youth Education and Meeting Centre — Weimar, Germania

Immersione sul tema dei diritti umani, visita all'ex campo di concentramento "Buchenwald", questioni relative ai diritti umani oggi, workshop su temi di cultura e comunicazione, società sostenibile, diritti dei bambini, social profiling, razzismo e diritti delle donne.

## FilmProject European Program

Nov 2018 - Mar 2019

Trinitas College - Heerhugowaard, Olanda

Arti e scienze umane: tecniche audiovisive e produzione multimediale, scrittura di una sceneggiatura in inglese, riprese e montaggio.

# Ingegneria elettronica

Gen 2021 - Attuale

Università degli studi Roma 3 - Roma, Italia

Via della Vasca Navale, 79, 00146 Roma RM

Studente di Ingegneria Elettronica presso l'università degli studi di Roma tre

42RomaLuiss Set 2024 — Attuale

42RomaLuiss - Roma, Italia — Via Marsala,29H - 00185 Roma

Campus Internazionale 42 finanziato da Luiss. Si parte da nozioni base di C per arrivare a progetti avanzati che toccano tutti gli ambiti della programmazione (Videogame, Web develop, Cybersecurity...). Durante il percorso si apprendono nozioni di programmazione, lavoro di gruppo e apprendimento tra pari.